【裁判字號】    95,訴,1420
【裁判日期】    951027
【裁判案由】    毒品危害防制條例
【裁判全文】
臺灣臺北地方法院刑事判決              95年度訴字第1420號
公  訴  人  臺灣臺北地方法院檢察署檢察官
被      告  甲○○
上列被告因毒品危害防制條例案件，經檢察官提起公訴（95年度
毒偵字第2080號），由本院合議庭裁定改依簡式審判程序審理，
茲判決如下：
    主  文
甲○○施用第一級毒品，處有期徒刑捌月。
扣案之第一級毒品海洛因壹小包（淨重零點肆柒公克），沒收銷
燬之。
    事  實
一、甲○○曾有違反槍砲彈藥刀械管制條例及毒品危害防制條例
    案件等前科，其中於民國九十三年間，因違反毒品危害防制
    條例案件，經本院於九十三年八月三十一日以九十三年度毒
    聲字第五九七號裁定送觀察、勒戒，自九十四年六月九日起
    入臺北看守所附設勒戒處所施以觀察、勒戒至九十四年七月
    十二日因認無繼續施用毒品傾向出所，經臺灣臺北地方法院
    檢察署檢察官於九十四年七月十三日以九十四年度毒偵緝字
    第一二三、一二五、一二六、一二七號為不起訴處分確定。
    仍不知戒除，於上開觀察、勒戒執行完畢出所後五年以內，
    復基於施用第一級毒品及第二級毒品之犯意，於九十五年六
    月十二日凌晨四時許至同日凌晨四時三十分許間之某時許，
    在臺北市○○○路○路旁，以將第一級毒品海洛因及第二級
    毒品安非他命捲入煙捲內點火抽吸之方式，同時施用第一級
    毒品海洛因及第二級毒品安非他命。施用完畢後，返家途中
    ，旋於同日凌晨五時五十分許，在臺北市大同區○○○路與
    民權西路口，因形跡可疑經警上前盤查後，予以查獲，並當
    場扣得第一級毒品海洛因一包（淨重０‧四七公克）
二、案經臺北市政府警察局大同分局報請臺灣士林地方法院檢察
    署檢察官偵查後，經該署檢察官簽請臺灣高等法院檢察署令
    准移轉臺灣臺北地方法院檢察署偵查起訴。
    理  由
一、訊據被告甲○○就其有於上開時、地以將第一級毒品海洛因
    及第二級毒品安非他命捲入煙捲內點火抽吸之方式，同時施
    用第一級毒品海洛因及第二級毒品安非他命之犯罪事實坦承
    不諱，經將被告於上開時、地為警查獲後，經警對其所採得
    之尿液送交檢驗結果，確呈鴉片類及安非他命類陽性反應，
    此有臺北市政府警察局大同分局九十五年七月四日北市警同
    分刑字第０九五三二三七三一００號函暨函覆之臺灣檢驗科
    技股份有限公司濫用藥物尿液檢驗報告、臺北市政府警察局
    偵辦毒品案件尿液檢體委驗單、結文各一份附卷可稽（第五
    五頁至第五九頁），而被告於上開時、地為警查獲時所扣得
    之粉末一包，經送鑑驗結果，確含第一級毒品海洛因成分，
    淨重０‧四七公克，此亦有法務部調查局九十五年七月二十
    五日調科壹字第０四０００四四二七號鑑定通知書一份在卷
    可徵，此外，並有臺北市政府警察局大同分局扣押物品目錄
    表及查獲照片各一份在卷足憑，據此，足認被告上開自白與
    事實相符。
二、被告曾於九十三年間，因違反毒品危害防制條例案件，經本
    院於九十三年八月三十一日以九十三年度毒聲字第五九七號
    裁定送觀察、勒戒，自九十四年六月九日起入臺北看守所附
    設勒戒處所施以觀察、勒戒至九十四年七月十二日因認無繼
    續施用毒品傾向出所，經臺灣臺北地方法院檢察署檢察官於
    九十四年七月十三日以九十四年度毒偵緝字第一二三、一二
    五、一二六、一二七號為不起訴處分確定，有臺灣高等法院
    被告前案紀錄表及上開不起訴處分書各一份在卷可按。是以
    ，被告在違反毒品危害防制條例案件之觀察、勒戒執行完畢
    後，五年內再犯施用毒品之罪甚明。從而，本件事證明確，
    被告上開犯行，洵堪認定，應予依法論處。
三、按被告行為後，刑法部分條文業於九十四年一月七日修正，
    九十四年二月二日公布，九十五年七月一日施行，現行刑法
    第二條第一項規定：「行為後法律有變更者，適用行為時之
    法律。但行為後之法律有利於行為人者，適用最有利於行為
    人之法律。」，上開規定乃與刑法第一條罪刑法定主義契合
    ，而貫徹法律禁止溯及既往原則，係規範行為後法律變更所
    生新舊法律比較適用之準據法，是刑法第二條本身雖經修正
    ，但刑法第二條既屬適用法律之準據法，本身尚無比較新舊
    法之問題，應一律適用裁判時之現行刑法第二條規定以決定
    適用之刑罰法律，先予敘明。而本次刑法修正之比較新舊法
    ，應就罪刑有關之共犯、未遂犯、想像競合犯、牽連犯、連
    續犯、結合犯，以及累犯加重、自首減輕暨其他法定加減原
    因（如身分加減）與加減例等一切情形，綜其全部罪刑之結
    果而為比較（最高法院九十五年五月二十三日九十五年度第
    八次刑庭會議決議參照）。茲查：被告於上開時、地係以將
    第一級毒品海洛因及第二級毒品安非他命捲入煙捲內點火抽
    吸之方式，同時施用第一級毒品海洛因及第二級毒品安非他
    命，為一行為觸犯數罪名之想像競合犯。而修正後刑法第五
    十五條關於想像競合犯之規定，雖增加「但不得科以較輕罪
    名所定最輕本刑以下之刑。」但書之規定，惟此部分之增加
    ，性質上屬科刑之限制，為法理之明文化，非屬法律之變更
    ，自應適用修正後之現行刑法第五十五條想像競合犯之規定
    予以論處。
四、核被告所為，係犯毒品危害防制條例第十條第一項之施用第
    一級毒品罪、同條第二項之施用第二級毒品罪。被告持有第
    一級毒品海洛因、第二級毒品安非他命進而施用，其持有第
    一級毒品海洛因、第二級毒品安非他命之低度行為，應分別
    為其施用第一級毒品海洛因、第二級毒品安非他命之高度行
    為所吸收，均不另論罪。其同時施用第一級毒品海洛因及第
    二級毒品安非他命之犯行，係以一行為觸犯數罪名之想像競
    合犯，應依修正後之現行刑法第五十五條規定，從一重之施
    用第一級毒品罪處斷。爰審酌被告前因施用毒品案件經觀察
    、勒戒後，仍不知戒除，又於上開時、地同時施用第一級毒
    品海洛因及第二級毒品安非他命、施用為自戕行為、所生危
    害及嗣於本院行準備程序中及審理時坦承犯行，態度頗佳等
    一切情狀，量處如主文所示之刑。至扣案之粉末一包，經送
    鑑驗結果，確含第一級毒品海洛因成分，淨重０‧四七公克
    ，有法務部調查局上開鑑定通知書可憑，係查獲之毒品，應
    依毒品危害防制條例第十八條第一項前段規定，諭知沒收銷
    燬之。
五、按被告所犯為死刑、無期徒刑、最輕本刑三年以上有期徒刑
    之罪或高等法院管轄第一審案件以外之罪，並經被告於準備
    程序就被訴事實為有罪之陳述，經告知簡式審判程序之旨，
    並聽取被告及檢察官之意見後，經本院合議庭依刑事訴訟法
    第二百七十三條之一規定，裁定由受命法官獨任進行簡式審
    判程序審理，併予敘明。
據上論斷，依刑事訴訟法第二百七十三條之一第一項、第二百九
十九條第一項前段，毒品危害防制條例第十條第一項、第二項、
第十八條第一項前段，刑法第十一條前段、第五十五條，判決如
主文。
本案經檢察官高怡修到庭執行職務。
中    華    民    國    95    年    10    月    27    日
                        臺灣臺北地方法院刑事第十五庭
                            法  官  吳麗英
以上正本證明與原本無異
如不服本判決應於送達後10日內向本院提出上訴狀
                            書記官  田華仁
中    華    民    國    95    年    10    月    27    日
附錄本案論罪科刑法條：
毒品危害防制條例第十條：施用第一級毒品者，處六月以上五年
                        以下有期徒刑。
                        施用第二級毒品者，處三年以下有期
                        徒刑。


司法院資訊處製作；財團法人民間司法改革基金會備份。
